【裁判字號】    97,交聲,9
【裁判日期】    970114
【裁判案由】    聲明異議
【裁判全文】
臺灣臺南地方法院交通事件裁定            97年度交聲字第9號
移送機關    交通部公路總局嘉義區監理所臺南監理站
異議人即
受處分人    甲○○○
上列受處分人因違反道路交通管理處罰條例案件，對於交通部公
路總局嘉義區監理所臺南監理站民國96年12月27日所為之裁決處
分（處分案號：嘉監南字第裁74-BB0000000號），聲明異議，本
院裁定如下：
    主  文
異議駁回。
    理  由
一、原處分意旨略以：異議人即受處分人甲○○○於民國（下同
    ）96年11月05日晚上11點49分許，所有之車牌號碼S3-6006
    號自用一般小客車，行經高雄市○○路與正興路交叉路口時
    ，經高雄市政府警察局交通警察大隊第三組逕行舉發小組員
    警以科學儀器測得其有不遵守道路交通標線指示之行為，乃
    製單逕行舉發。嗣經處分機關即交通部公路總局嘉義區監理
    所臺南監理站（下稱移送機關）經查證結果，復認異議人之
    前述違規事實明確，乃依本件違規發生時之道路交通管理處
    罰條例第60條第2項第3款等規定，裁處異議人罰鍰新臺幣90
    0元等語。
二、本件聲明異議意旨略以：異議人駕駛車輛行駛於上開路口時
    ，因前方車輛於黃燈時先停止後又立即駕駛，本人車輛因隨
    該車行駛，遇該情況雖立即停止，惟已跨越於停止線上，此
    時已變成紅燈，只好停在停止線上，嗣因腳痠稍微放開剎車
    ，車輛小有移動而遭拍照，並非蓄意，此非交通取締之原意
    ，為此聲明異議等語。
三、按汽車駕駛人，駕駛汽車有不遵守道路交通標誌、標線、號
    誌之指示，而本章各條無處罰之規定者，處新臺幣九百元以
    上一千八百元以下罰鍰，道路交通管理處罰條例第60條第2
    項第3款定有明文。
四、經查：
（一）移送機關指稱異議人於上揭時、地所有之車牌號碼S3-600
      6號自用一般小客車，行經高雄市○○路正興路口時，經
      高雄市政府警察局交通警察大隊第三組逕行舉發小組員警
      以科學儀器測得其有不遵守道路交通標線指示之行為一節
      ，有高雄市政府警察局96年11月14日高市警交相字第SS00
      00000號舉發違反道路交通管理事件通知單1份在卷可稽，
      並有照片1幀附卷可憑，且為異議人所不爭執，自足信為
      真實。
（二）惟異議人辯稱因前車於黃燈時先停止後又立即行駛，其係
      跟隨前車前進，遇該情況有立即停止，然駕駛之上開車輛
      仍跨越停止線，並非蓄意等語。查違反行政法上義務之行
      為非出於故意或過失者，不予處罰。行政罰法第7條第1項
      有明文規定，即過失之違規行為依前開法條亦應處罰。異
      議人駕駛車輛雖係跟隨前車進行，仍應注意行車號誌，且
      圓形黃燈用以警告車輛駕駛人及行人，表示紅色燈號即將
      顯示，屆時將失去通行路權，由異議人聲明異議狀內陳述
      ：「‧‧因前方車輛於黃燈時先停止‧‧」等語可知，異
      議人有看到該行向之行車號誌為黃燈，即應提高注意紅燈
      號誌即將顯示，異議人貿然跟隨前車，實有過失。
五、綜上所述，受處分人確於前述時、地有不遵守道路交通標線
    之指示之違規行為。從而，移送機關依違反道路交通管理處
    罰條例第60條第2項第3款裁罰新台幣900元，揆諸前揭條文
    及說明，核無違誤，本件聲明異議，並無理由，應予駁回。
六、據上論斷，應依道路交通管理處罰條例第87條第2項、道路
    交通案件處理辦法第19條前段，裁定如主文。
中    華    民    國    97    年    1     月    14    日
                      交通法庭  法  官  陳淑勤
以上正本證明與原本無異。
如不服本裁定應於送達後5日內向本院提出抗告狀。
                                書記官  陳金堂
中    華    民    國    97    年    1     月    14    日


司法院資訊處製作；財團法人民間司法改革基金會備份。
